# 代理报关费

提问人：wx_5cbd6a2767a5 时间：2022-03-07 16:01:06
请教陈版主
公司是一家从事外贸出口的公司，为提高清关效率，聘请第三方代理报关公司进行报关并协助收款，按照收款金额的一定百分比结算代理费。相关代理费用既包含履约过程中的清关费用，也包括代收款费用，二者无法区分。
基于以上事实，能否根据企业会计准则第十，第二十七条（四)无法在尚未履行的与已履行的履约义务之间区分的相关支出应该计入当期损益而计入费用？或是根据第二十六条（二）该成本增加了企业未来用于履约义务的资源而计入费用？
提前感谢!

回答人：chenyiwei
虽然其中包含了催收服务的对价，但如果无法合理区分的，则基于你所列的上述规定，应在所聘请的第三方代理公司完成报关时即全额计提相关服务费（计算金额时考虑日后可能发生的坏账比例）并计提确认为销售费用，不可在实际结算时才确认费用。